# 出口销售退回处理

提问人：helenpqh 时间：2021-08-08 15:09:37
企业 2019 年 8 月出口（FOB）一批产品给国外一家客户，并于 2019 年 8 月确认收入。由于产品国际价格变动较大（企业也无法预见价格会变化）， 2020 年 5 月，国外客户以质量问题为由退货，实际上是因为价格原因卖不出去，所以就退回给企业，企业在 2020 年 5 月冲减当期收入。
相关税务申报均正常进行。
请问该部分退货收入是否需要冲减 2019 年当期的收入？还是冲减 2020 年 5 月的收入？

回答人：chenyiwei
该事项如果合同中原先没有约定退货条款，国外客户在 2019 年 8 月也确认接受货物，则 2019 年确认收入并不是前期差错。 2020 年内的退货是原先无法合理预见的，应冲减 2020 年度的收入。